# 陈版主及各位：有关所得税费用的问题

提问人：han_jian_guang 时间：2012-08-03 19:17:55
陈版主及各位： 所得税费用=当期所得税+递延所得税，并且我记得老师以前讲课时说 所得税费用＝（利润总额＋永久性差异）现行税率（假设预计转会的税率 = 现行税率），即暂时性差异不会对所得税费用总额产生影响，进而得出结论在永久性差异 =0 的情况下，所得税费用 = 利润总额现行税率；我当时也觉得非常对，因为我记得财务管理中计算所得税费用=利润总额 T 。但是我今天看了一会企业所得税法，发现业务招待费按照发生额的 60% 扣除，最高不超过销售（营业收入）的 0.5% ，也就是说永久性差异在实际情况中是不可能为 0 的，那么所得税费用 = 利润总额税率这种算法就是不可能成立的，难道老师和我以前的理解都是错的，请各位解答，谢谢

回答人：chenyiwei
所得税费用恰好等于会计利润乘以适用税率的情况，理论上不能排除，但在实务中极其少见。 另外，新准则下没有“永久性差异”的概念。这个概念更多地是与传统的利润表递延法或者应付税款法下的“时间性差异”概念相对，可能包含以下内容：（ 1 ）会计和税法上只有一方确认为收入或费用（扣除项目），另一方不确认为收入或费用（扣除项目）的项目；（ 2 ）与直接计入权益的项目相关的所得税影响。这一概念与资产负债表债务法的要求不相符，所以现在已经不用了。

回答人：chenyiwei
回复 xiongmao12 的帖子
与永久性差异概念相对应的是“时间性差异”，即收入、费用项目在会计上和税务上计入损益和应纳税所得额的时间不同导致的差异。这还是从利润表的观点出发的。而在资产负债表债务法下，暂时性差异的概念除了涵盖原先的“时间性差异”以外，还涉及其他暂时性差异，如企业合并、直接计入权益的事项（如其他综合收益）等导致的暂时性差异，这些都不是“时间性差异”的概念能够解释的。因此，“永久性差异”概念在资产负债表债务法下不能作为“暂时性差异”的对称，相应地这个概念也就被弃用了。

提问人：han_jian_guang 时间：2012-08-04 15:35:15
回复 chenyiwei 的帖子
陈版主，我认为理论上也不会所得税费用=会计利润适用税率了，因为暂时性差异由于确认递延所得税负债或者递延所得税资产进而使得由于暂时性差异导致的应纳税所得额和会计利润的差异不影响所得税费用，但是像我所说的业务招待费只能按照 60% 的比例扣除，那么这种税会差异将导致所得税费用肯定不会等于会计利润适用税率！不知我的理解是否正确

回答人：chenyiwei
理论上可能存在没有此类永久性差异的企业（如业务招待费为零），但在实务中基本不可能出现。